臺灣高等法院刑事判決　　　　　　　　95年度上訴字第4208號
上　訴　人
即　被　告　甲○○
　　　　　　　　　　（現於臺灣臺北監獄臺北分監執行中）
指定辯護人　本院公設辯護人周君穎
上列上訴人即被告因違反槍砲彈藥刀械管制條例案件，不服臺灣
板橋地方法院九十五年度訴字第一０八七號，中華民國九十五年
八月三十日第一審判決（起訴案號：臺灣板橋地方法院檢察署九
十五年度偵字第一七四九號），提起上訴，本院判決如下：
    主  文
上訴駁回。
    事  實
一、甲○○於民國八十八年間有違反建築法之前科，執行完畢已
    逾五年；又於九十四年間因違反毒品危害防制條例案件，經
    臺灣板橋地方法院判處有期徒刑一年六月；再於九十四年間
    因偽造文書案件，經同院判處有期徒刑七月；以上二案件均
    尚未執行完畢（於本件未構成累犯），猶不知悔改。其明知
    可發射子彈具有殺傷力之改造手槍、具有殺傷力之子彈，及
    槍枝、彈藥之主要組成零件，均係槍砲彈藥刀械管制條例所
    列管之違禁物，非經主管機關許可，不得受寄藏而持有。詎
    竟未經許可，基於寄藏改造手槍、子彈及其主要組成零件之
    犯意，於九十五年一月八日下午十一時許，在臺北縣中和市
    ○○路一五二號二樓居所，自不詳真實姓名，綽號「五角」
    之成年男子處，受寄如附表編號（一）至（三）所示具殺傷
    力之改造手槍、編號（四）至（六）具殺傷力之子彈，及編
    號（七）至（十七）所示槍枝、彈藥之主要組成零件（關於
    改造槍枝、子彈及槍枝、彈藥主要組成零件之種類、型式、
    數量，均詳如附表）後，即將上揭槍、彈及其主要組成零件
    ，藏放在上址居所內。嗣於九十五年一月十日下午四時四十
    三分許，為警持搜索票在其上址居住處所當場查獲，並扣得
    如附表所列之槍、彈及主要組成零件。
二、案經臺北縣政府警察局中和分局報請臺灣板橋地方法院檢察
    署檢察官偵查起訴。
    理  由
壹、程序方面：
一、按被告之自白非出於強暴、脅迫、利誘、詐欺、疲勞訊問、
    違法羈押或其他不正之方法，且與事實相符者，得為證據，
    刑事訴訟法第一百五十六條第一項定有明文。本案被告甲○
    ○於本院審理中，不爭執其自白具有任意性，且衡諸本案扣
    得之物品，顯見其自白與事實相符，故依上開規定，被告之
    自白有證據能力。
二、次按被告以外之人於審判外之言詞或書面陳述，除法律有規
    定者外，不得作為證據；又被告以外之人於審判外之陳述，
    雖不符合同法第一百五十九條之一至第一百五十九條之四之
    規定，但經當事人於審判程序同意作為證據，法院審酌該言
    詞陳述或書面陳述作成時之情況，認為適當者，亦得為證據
    。當事人、代理人或辯護人於法院調查證據時，知有第一百
    五十九條第一項不得為證據之情形，而未於言詞辯論終結前
    聲明異議者，視為有前項之同意，刑事訴訟法第一百五十九
    條第一項及第一百五十九條之五分別定有明文。經查，證人
    即查獲本案之警員蕭臺柱、蔡振明於審判外即在偵查中具結
    後之陳述，固屬傳聞證據，但檢察官及被告於本院準備程序
    及審判期日中均明示同意此部分之證據有證據能力，且迄至
    言詞辯論終結前亦未撤回前開同意，本院審酌上開證據資料
    製作時之情況，尚無違法不當及證明力明顯過低之瑕疵，亦
    認為以之作為證據應屬適當，爰依刑事訴訟法第一百五十九
    條之五規定，認前揭證據資料均有證據能力。至卷附搜索扣
　　押照片及搜索扣押筆錄等紀錄文書，雖亦屬被告以外之人於
　  審判外之陳述，惟該等文書係執行搜索扣押之公務員於執行
    搜索扣押時當場所為之紀錄文書，並無顯不可信之情形，符
    合刑事訴訟法第一百五十九條之四第一款之規定，亦有證據
    能力。
三、扣案如附表所示之改造手槍、子彈及槍枝、彈藥之主要組成
    零件，並非供述證據，無傳聞法則之適用，但該扣案物品與
    本案具有關聯性，且係經偵辦員警持法院所核發之搜索票進
    行搜索後扣押而得，其取得程序並無違背法令之情形，均具
    有證據能力。
四、又「被告以外之人於審判外之言詞或書面陳述，除法律有規
    定者外，不得作為證據」，刑事訴訟法第一百五十九條第一
    項固定有明文，然「鑑定之經過及其結果，應命鑑定人以言
    詞或『書面』報告」，同法第二百零六條第一項亦規定甚明
    ，是鑑定人以書面為鑑定報告提出於法院，依刑事訴訟法第
    一百五十九條第一項立法理由及同法第二百零六條第一項規
    定，即具有證據能力。又法院或檢察官得囑託醫院、學校或
    其他相當之機關、團體為鑑定，或審查他人之鑑定，並準用
    第二百零三條至第二百零六條之一之規定，刑事訴訟法第二
  　百零八條第一項亦定有明文。依此，檢察官對於偵查中之案
    件，認須實施鑑定者，固應就具體個案，選任鑑定人或囑託
    鑑定機關（團體）為之；但對於司法警察機關調查中之案件
    ，或有量大或急迫之情形，為因應實務之現實需求，如檢察
    官針對該類案件之性質（例如：查扣之毒品必須檢驗其成份
    、對施用毒品之犯罪嫌疑人必須檢驗其體內有無毒品代謝反
    應、對於查扣之槍砲彈藥必須檢驗有無殺傷力、對違反野生
    動物保育法案件必須鑑定是否屬於保育類動物案件等），認
    為當然有鑑定之必要者，經參考法務部九十二年五月二十日
    法檢字第０九二０八０二０三號函送之法務部「因應刑事訴
    訟法修正工作小組」研討之刑事訴訟法修正相關議題第二十
    一則之共識結論，以及本院於九十二年八月一日舉行之刑事
    訴訟法新制法律問題研討會第三則法律問題研討結果之多數
    說（載於司法院九十二年八月印行「刑事訴訟法新制法律問
    題彙編」第十五頁至第十八頁），基於檢察一體原則，得由
    該管檢察長對於轄區內之案件，以事前概括選任鑑定人或囑
    託鑑定機關（團體）之方式，俾便轄區內之司法警察官、司
    法警察對於調查中之此類案件，得即時送請事前已選任之鑑
    定人或囑託之鑑定機關（團體）實施鑑定，該鑑定人或鑑定
    機關（團體）亦應視同受承辦檢察官所選任或囑託而執行鑑
    定業務，其等出具之書面鑑定報告應屬刑事訴訟法第二百零
    六條所定之傳聞例外，當具有證據能力（法務部九十二年九
    月一日法檢字第０九二００三五０八三號函可供參照）。從
    而，本件扣案之槍枝、子彈及零件，經由查獲之警察單位依
    先前轄區檢察署檢察長事前概括選任鑑定機關，即內政部警
　　政署刑事警察局實施鑑定，該鑑定機關所出具之九十五年一
　  月十一日刑鑑字第０九五０００六０六七號、九十五年三月
    六日刑鑑字第０九五０００六一六四號之「槍彈鑑定書」，
    及所出具九十五年八月十六日刑鑑字第０九五００九七九三
    六號有關槍彈上指紋鑑定之說明函，即具有證據能力而得為
    本案之證據。
貳、實體方面：
一、訊據被告甲○○對於上揭寄藏改造手槍、子彈及槍枝、彈藥
    之主要組成零件等犯罪事實，於本院審理中坦承不諱，核與
    證人即查獲本案之警員蕭臺柱、蔡振明所證述：本案係接獲
    線報指被告持有槍彈前往查緝，被告當時正持槍枝零件走出
    房外，且扣得槍彈之房間內，確放置有被告私人衣物，屬被
    告管領之處所等語相符，並有扣押物品照片在卷可稽，且有
    如附表所示之改造手槍、子彈及其組成零件等證物扣案可資
    佐證。又扣案如附表編號（一）至（六）所示之改造槍枝、
    子彈，經送內政部警政署刑事警察局鑑定結果，認均具殺傷
    力；編號（七）至（十七）所示之零件，認均屬槍枝、彈藥
    之主要組成零件，亦有該局出具之九十五年一月十一日刑鑑
    字第０九五０００六０六七號、九十五年三月六日刑鑑字第
    ０九五０００六一六四號「槍彈鑑定書」各一紙附卷可按。
　　本案事證明確，被告有未經許可，寄藏改造手槍、子彈及槍
　  枝、彈藥之主要組成零件之犯行堪以認定，應依法論科。
二、按槍砲彈藥刀械管制條例第四條第一項第一款之槍砲，係指
    火砲、肩射武器、機關槍、衝鋒槍、卡柄槍、自動步槍、普
    通步槍、馬槍、手槍、鋼筆槍、瓦斯槍、麻醉槍、獵槍、空
    氣槍、魚槍及其他可發射金屬或子彈具有殺傷力之各式槍砲
    ；本件扣案之槍枝均係仿他廠半自動手槍製造經換裝土造金
    屬槍管而成之改造手槍，應屬槍砲彈藥刀械管制條例第四條
    第一項第一款所規定之「其他可發射金屬或子彈具有殺傷力
    之各式槍砲」。又槍砲彈藥刀械管制條例第四條第一項第二
    款所稱之彈藥，係指前開各式槍枝所使用具殺傷力之子彈而
    言，本件扣案可擊發之子彈即屬之；而所謂槍砲彈藥之主要
    組成零件，則係指依中央主管機關公告可組成同條例第四條
    第一項第一、二款之槍砲彈藥之零件而言；依同條例第五條
    規定，上開槍砲彈藥（含主要組成零件）非經中央主管機關
    許可，不得製造、販賣、運輸、轉讓、出租、出借、持有、
    寄藏或陳列。被告寄藏如附表編號（一）至（三）所示具殺
    傷力之改造手槍，核其所為係犯槍砲彈藥刀械管制條例第八
    條第四項之未經許可寄藏第四條第一項第一款所定其他可發
    射子彈具有殺傷力之各式槍枝罪；其寄藏如附表編號（四）
    至（六）所示具殺傷力之子彈，係犯槍砲彈藥刀械管制條例
    第十二條第四項之未經許可寄藏子彈罪；其寄藏如附表編號
    （七）至（十七）所示槍枝、彈藥之主要組成零件，係犯槍
    砲彈藥刀械管制條例第十三條第四項之未經許可寄藏槍枝、
    彈藥之主要組成零件罪。而「寄藏」與「持有」，均係將物
    置於自己實力支配，僅寄藏必先有他人之持有行為，而後始
    為之受寄代藏而已，故寄藏之受人委託代為保管，其保管之
    本身，亦屬持有，持有係受寄之當然結果，法律上自宜僅就
    寄藏之行為包括評價，不應另就持有予以論罪（最高法院七
    十四年臺上字第三四００號判例意旨參照）。是本案被告受
    託寄藏槍、彈及其主要組成零件，即當然包含持有之行為，
    不另再就「持有」槍、彈及零件部分予以論科。又被告行為
    後刑法已於九十四年二月二日修正公布，並於九十五年七月
    一日施行，修正後之刑法第五十五條，刪除關於「牽連犯」
    之規定，惟並未變更有關「想像競合犯」之規定，僅增加但
    書「但不得科以較輕罪名所定最輕本刑以下之刑。」，此為
    科刑之限制，為法理之明文化，非屬法律變更，本院裁判時
    已在刑法修正施行後，自應適用裁判時之刑法第五十五條想
    像競合犯之規定，被告以一行為同時未經許可寄藏改造之手
    槍、子彈及槍枝、彈藥之主要組成零件，為異種想像競合，
    應依修正後刑法第五十五條之規定，從一重之未經許可寄藏
    （原判決誤載為持有，應予更正）其他可發射子彈具有殺傷
    力之改造槍枝罪處斷。原審詳加調查，適用槍砲彈藥刀械管
    制條例第八條第四項、第十二條第四項、第十三條第四項，
    刑法第十一條前段、第二條第一項但書、第五十五條之規定
    ，並審酌被告明知改造手槍、子彈及槍枝、彈藥之主要組成
    零件，均屬高度危險之物品，其所寄藏改造之槍枝、子彈，
    均可於瞬間取人性命，影響所及，非僅危及他人之生命安全
    ，並對社會治安之維護造成嚴重損害，惡性非輕，惟考量其
    犯後已知坦承犯行，態度良好，未有證據足認被告持用上揭
    槍彈犯案等一切情狀，量處有期徒刑五年，併科罰金新臺幣
    十五萬元，並說明所科處之罰金刑部分，修正前刑法第四十
    二條第二項前段原規定：「易服勞役以一元以上三元以下折
    算一日」，而被告行為時之易服勞役折算標準，業據修正前
    罰金罰鍰提高標準條例第二條前段規定，就其原定數額提高
    為一百倍折算一日，則本件被告行為時之易服勞役折算標準
    ，則應以銀元三百元折算一日，即新臺幣九百元折算一日。
    惟九十五年七月一日修正施行之刑法第四十二條第三項前段
    規定：「易服勞役以新臺幣一千元、二千元或三千元折算一
    日」。比較修正前後之易服勞役折算標準，以修正後之規定
    ，較有利於被告，是依修正後刑法第二條第一項但書之規定
    ，並就罰金部分依修正後刑法第四十二條第三項前段諭知易
    服勞役之折算標準；另就扣案如附表所示之改造手槍、子彈
    及槍枝、彈藥之主要組成零件，認均為違禁物，不問屬於犯
    人與否，應依刑法第三十八條第一項第一款規定宣告沒收；
    扣案原具殺傷力，如附表業於鑑定時經實際試射、擊發之子
    彈，因射擊而失其效用，彈內火藥部分兼已滅失，已非屬違
    禁物，故不予宣告沒收等有關易服勞役、沒收之依據，其認
    事用法並無違誤，量刑亦屬妥適。被告以其犯罪後坦承犯行
    ，態度良好，原審仍量以五年有期徒刑及新臺幣十五萬元罰
    金，失之過重，及家中父親年紀已大，希能從輕考量為由提
    起上訴。惟原判決已審酌被告犯罪後坦承犯行之態度，並將
    量刑之依據詳細說明，且被告所寄藏之改造手槍、子彈及主
    要零件數量眾多，對社會治安危害甚大，原審僅量以中度之
    刑，並無失之過重之情形，且被告之父親年邁，本非量刑之
    參考依據，被告仍執上開事由提起上訴，為無理由，應駁回
    之。
據上論斷，應依刑事訴訟法第三百六十八條判決如主文。
本案經檢察官周誠南到庭執行職務。
中　　華　　民　　國　　96　　年　　2 　　月　　27　　日
　　　　　　　　　刑事第四庭　審判長法　官　蔡秀雄
                              　    法  官  陳國文
                                  　法  官  鄭水銓
以上正本證明與原本無異。
如不服本判決，應於收受送達後十日內向本院提出上訴書狀，其
未敘述上訴之理由者，並得於提起上訴後十日內向本院補提理由
書狀（均須按他造當事人之人數附繕本）。
                                    書記官  劉貞達
中　　華　　民　　國　　96　　年　　2 　　月　　27　　日
附錄本案論罪科刑法條全文
槍砲彈藥刀械管制條例第八條：
未經許可，製造、販賣或運輸鋼筆槍、瓦斯槍、麻醉槍、獵槍、
空氣槍或第四條第一項第一款所定其他可發射金屬或子彈具有殺
傷力之各式槍砲者，處無期徒刑或五年以上有期徒刑，併科新臺
幣一千萬元以下罰金。
未經許可，轉讓、出租或出借前項所列槍枝者，處五年以上有期
徒刑，併科新臺幣一千萬元以下罰金。
意圖供自己或他人犯罪之用，而犯前二項之罪者，處無期徒刑或
七年以上有期徒刑，併科新臺幣一千萬元以下罰金。
未經許可，持有、寄藏或意圖販賣而陳列第一項所列槍枝者，處
三年以上十年以下有期徒刑，併科新臺幣七百萬元以下罰金。
第一項至第三項之未遂犯罰之。
槍砲彈藥刀械管制條例第十二條：
未經許可，製造、販賣或運輸子彈者，處一年以上七年以下有期
徒刑，併科新臺幣五百萬元以下罰金。
未經許可，轉讓、出租或出借子彈者，處六月以上五年以下有期
徒刑，併科新臺幣三百萬元以下罰金。
意圖供自己或他人犯罪之用，而犯前二項之罪者，處三年以上十
年以下有期徒刑，併科新臺幣七百萬元以下罰金。
未經許可，持有、寄藏或意圖販賣而陳列子彈者，處五年以下有
期徒刑，併科新臺幣三百萬元以下罰金。
第一項至第三項之未遂犯罰之。
槍砲彈藥刀械管制條例第十三條：
未經許可，製造、販賣或運輸槍砲、彈藥之主要組成零件者，處
三年以上十年以下有期徒刑，併科新臺幣七百萬元以下罰金。
未經許可，轉讓、出租或出借前項零件者，處一年以上七年以下
有期徒刑，併科新臺幣五百萬元以下罰金。
意圖供自己或他人犯罪之用，而犯前二項之罪者，處五年以上有
期徒刑，併科新臺幣一千萬元以下罰金。
未經許可，持有、寄藏或意圖販賣而陳列第一項所列零件者，處
六月以上五年以下有期徒刑，併科新臺幣三百萬元以下罰金。
第一項至第三項之未遂犯罰之。
附　表：
┌──┬──────┬─────┬──┬───┬───┐
│編號│　槍彈種類  │槍彈型式  │數量│殺傷力│備　考│
├──┼──────┼─────┼──┼───┼───┤
│一　│八釐米改造手│仿ＦＮ廠半│２支│機械性│內政部│
│    │槍（槍枝管制│自動手槍製│    │能良好│警政署│
│    │編號：１１０│造之槍枝，│    │，認具│刑事警│
│    │２０３３０７│換裝土造金│    │殺傷力│察局九│
│    │５、１１０２│屬槍管而成│    │      │十五年│
│    │０３３０７６│之改造手槍│    │      │一月十│
│    │）          │          │    │      │一日刑│
│    │　          │          │    │      │鑑字第│
│    │　          │          │    │      │０九五│
│    │　          │          │    │      │０００│
│    │　          │          │    │      │六０六│
│    │            │          │    │      │七號「│
│    │            │          │    │      │槍彈鑑│
│    │            │          │    │      │定書」│
├──┼──────┼─────┼──┼───┤　　　│
│二　│克拉克２７改│仿ＧＬＯＣ│１支│機械性│　　　│
│　　│造手槍（槍枝│Ｋ廠半自動│　　│能良好│      │
│    │管制編號：１│手槍製造之│    │，認具│      │
│    │１０２０３３│槍枝，貫通│    │殺傷力│      │
│    │０７７）    │金屬槍管內│    │　　　│      │
│    │　　　　　  │阻鐵而成之│    │      │      │
│    │            │改造手槍  │    │      │      │
├──┼──────┼─────┼──┼───┼───┤
│三　│科特45改造手│仿ＣＯＬＴ│１支│經裝填│內政部│
│　　│槍（槍枝管制│廠ＭＫＩＶ│　　│適用子│警政署│
│    │編號：１１０│／ＳＥＲＩ│    │彈進行│刑事警│
│    │２０３３０９│ＥＳ’７０│    │試射，│察局九│
│    │１）        │型半自動手│    │單位面│十五年│
│    │　　　　　  │槍致造之槍│    │積動能│三月六│
│    │            │枝，塑膠槍│    │為１８│日刑鑑│
│    │            │管內阻鐵已│    │８．４│字第０│
│    │            │遭車除    │    │６焦耳│九五０│
│    │            │　　　　  │    │／平方│００六│
│    │            │          │    │公分，│一六四│
│    │            │          │    │認具殺│號「槍│
│    │            │          │    │傷力  │彈鑑定│
│    │            │          │    │　　　│書」  │
├──┼──────┼─────┼──┼───┤　　　│
│四　│改造子彈　  │直徑約８．│１顆│原扣案│　　　│
│　　│　　　　　  │１６mm金屬│　　│１４顆│　　　│
│    │            │彈頭之土造│    │，採樣│      │
│    │            │子彈      │    │５顆試│      │
│    │            │　　　　  │    │射，４│      │
│    │            │          │    │顆無法│      │
│    │            │          │    │擊發，│      │
│    │            │          │    │不具殺│      │
│    │            │          │    │傷力，│      │
│    │            │          │    │１顆可│      │
│    │            │          │    │擊發，│      │
│    │            │          │    │認具殺│      │
│    │            │          │    │傷力  │      │
├──┼──────┼─────┼──┼───┤　　　│
│五　│改造子彈　  │直徑約８．│１顆│原扣案│　　　│
│　　│　　　　　  │０３mm金屬│　　│５顆，│　　　│
│    │            │彈頭之土造│    │採樣２│      │
│    │            │子彈      │    │顆試射│      │
│    │            │　　　　  │    │，１顆│      │
│    │            │          │    │無法擊│      │
│    │            │          │    │發，不│      │
│    │            │          │    │具殺傷│      │
│    │            │          │    │力，１│      │
│    │            │          │    │顆可擊│      │
│    │            │          │    │發，認│      │
│    │            │          │    │具殺傷│      │
│    │            │          │    │力    │      │
├──┼──────┼─────┼──┼───┤　　　│
│六　│改造子彈　  │直徑約７．│４顆│原扣案│　　　│
│　　│　　　　　  │０５mm金屬│　　│４顆，│　　　│
│    │            │彈頭之土造│    │採樣１│      │
│    │            │子彈      │    │顆試射│      │
│    │            │　　　　  │    │，可擊│      │
│    │            │          │    │發，認│      │
│    │            │          │    │均具殺│      │
│    │            │          │    │傷力  │      │
├──┼──────┼─────┼──┼───┤　　　│
│七　│改造彈頭    │土造金屬彈│１包│屬槍彈│　　　│
│　　│　　　　　  │頭        │　　│之主要│　　　│
│    │            │　　　　  │    │組成零│      │
│    │            │          │    │件    │      │
├──┼──────┼─────┼──┼───┤　　　│
│八　│改造彈殼    │土造金屬彈│１包│屬槍彈│　　　│
│　　│　　　　　  │殼半成品  │　　│之主要│　　　│
│    │            │　　　　  │    │組成零│      │
│    │            │          │    │件    │      │
├──┼──────┼─────┼──┼───┤　　　│
│九　│克拉克改造手│仿ＧＬＯＣ│１支│屬槍彈│　　　│
│　　│槍半成品（槍│Ｋ廠２７型│　　│之主要│      │
│    │枝管制編號：│半自動手槍│    │組成零│      │
│    │１１０２０３│所製造槍枝│    │件    │      │
│    │３０８６）  │之槍身（扳│    │　　　│      │
│    │　　　　　  │機正常）與│    │      │      │
│    │            │滑套（含塑│    │      │      │
│    │            │膠槍機與金│    │      │      │
│    │            │屬撞針）  │    │      │      │
├──┼──────┼─────┼──┼───┤　　　│
│十　│克拉克１９改│仿ＨＫ廠Ｕ│１支│屬槍彈│　　　│
│　　│造手槍半成品│ＳＰ型半自│　　│之主要│      │
│    │（槍枝管制編│動手槍所製│    │組成零│      │
│    │號：１１０２│造槍枝之槍│    │件    │      │
│    │０３３０８８│身（扳機正│    │　　　│      │
│    │）          │常）、滑套│    │      │      │
│    │            │（不含槍機│    │      │      │
│    │            │與撞針）與│    │      │      │
│    │            │彈匣      │    │      │      │
├──┼──────┼─────┼──┼───┤　　　│
│十一│改造蠍式衝鋒│仿衝鋒槍外│１支│屬槍彈│　　　│
│　　│槍半成品（槍│型所製造槍│　　│之主要│      │
│    │枝管制編號：│枝之槍身（│    │組成零│      │
│    │１１０２０３│扳機故障）│    │件    │      │
│    │３０８９）  │、機槍蓋、│    │　　　│      │
│    │            │槍機（內含│    │      │      │
│    │            │撞針）與彈│    │      │      │
│    │            │匣        │    │      │      │
├──┼──────┼─────┼──┼───┤　　　│
│十二│科特２５改造│仿ＣＯＬＴ│１支│屬槍彈│　　　│
│　　│手槍半成品（│廠１９０８│　　│之主要│      │
│    │槍枝管制編號│ＣＡＬＩＢ│    │組成零│      │
│    │：１１０２０│ＥＲ２５型│    │件    │      │
│    │３３０９０）│半自動手槍│    │　　　│      │
│    │            │所製造槍枝│    │      │      │
│    │　　　　　  │之槍身（扳│    │      │      │
│    │            │機故障）、│    │      │      │
│    │            │滑套（含槍│    │      │      │
│    │            │機與撞針）│    │      │      │
│    │            │、復進簧、│    │      │      │
│    │            │復進簧桿、│    │      │      │
│    │            │復進簧套與│    │      │      │
│    │            │撞針簧等  │    │      │      │
├──┼──────┼─────┼──┼───┤　　　│
│十三│彈匣        │仿ＧＬＯＣ│３個│屬槍彈│　　　│
│　　│　　　　　  │Ｋ廠２７型│　　│之主要│      │
│    │            │半自動手槍│    │組成零│      │
│    │            │所製造之彈│    │件    │      │
│    │            │匣        │    │　　　│      │
├──┼──────┼─────┼──┼───┤　　　│
│十四│改造槍管    │土造金屬槍│３支│屬槍彈│　　　│
│　　│　　　　　  │管半成品　│　　│之主要│      │
│    │            │　　　　　│    │組成零│      │
│    │            │          │    │件    │      │
├──┼──────┼─────┼──┼───┤　　　│
│十五│改造槍管    │土造金屬槍│１支│屬槍彈│　　　│
│　　│　　　　　  │管        │　　│之主要│      │
│    │            │　　　　　│    │組成零│      │
│    │            │          │    │件    │      │
├──┼──────┼─────┼──┼───┤　　　│
│十六│槍機        │土造金屬撞│９個│屬槍彈│　　　│
│　　│　　　　　  │針座      │　　│之主要│      │
│    │            │　　　　　│    │組成零│      │
│    │            │          │    │件    │      │
├──┼──────┼─────┼──┼───┤　　　│
│十七│槍機        │遭截斷之金│１個│屬槍彈│　　　│
│　　│　　　　　  │屬槍管後半│　　│之主要│      │
│    │            │端        │    │組成零│      │
│    │            │　　　　　│    │件    │      │
└──┴──────┴─────┴──┴───┴───┘
